臺灣彰化地方法院刑事判決　　　　　　　96年度訴字第2155號
公　訴　人　臺灣彰化地方法院檢察署檢察官
被　　　告　甲○○
上列被告因毒品危害防制條例案件，經檢察官提起公訴（96年度
毒偵字第4775號），被告於本院準備程序中自白犯罪，本院認有
刑事訴訟法第273 條之1 第1 項之情形，合議裁定由受命法官獨
任進行簡式審判程序，茲審理判決如下：
    主  文
甲○○施用第一級毒品，累犯，處有期徒刑壹年；扣案之第一級
毒品海洛因肆包（合計淨重參點伍伍公克），均沒收銷燬之；扣
案之注射針筒參支、塑膠鏟管壹支均沒收；又施用第二級毒品，
累犯，處有期徒刑陸月。應執行有期徒刑壹年肆月，扣案之第一
級毒品海洛因肆包（合計淨重參點伍伍公克），均沒收銷燬之；
扣案之注射針筒參支、塑膠鏟管壹支均沒收。
        事  實
一、甲○○前於民國（下同）93年間，因竊盜案件，經本院於94
    年4 月1 日，以94年度易字第21號判決判處有期徒刑8 月確
    定；復於93、94年間，因施用第一、二級毒品案件，經本院
    於94年11月7 日，以94年度訴緝字第57號判決分別判處有期
    徒刑10月、5 月，應執行有期徒刑1 年2 月確定，上開二案
    嗣經接續執行，於96年2 月16日因縮短刑期假釋出監付保護
    管束，甫於96年7 月2 日縮短刑期期滿，因未經撤銷假釋而
    視為徒刑執行完畢。另於89年間，因施用毒品案件，經本院
    於89年11月30日，以89年度毒偵字第5555號裁定送勒戒處所
    施以觀察、勒戒後，認有繼續施用毒品之傾向，再經本院以
    89年度毒聲字第5894號裁定令入戒治處所施以強制戒治1 年
    ，復由本院以90年度毒聲字第2085號裁定停止戒治，所餘戒
    治期間付保護管束，惟於保護管束期間，因違反保護管束應
    遵守事項情節重大，再經本院以90年度毒聲字第3841號裁定
    撤銷停止戒治令入戒治處所強制戒治，業於91年9 月18日執
    行完畢釋放，並由臺灣彰化地方法院檢察署檢察官於91年10
    月28日，以91年度戒毒偵字第927 、928 、929 、930 號為
    不起訴處分確定。詎其仍不知悔改，於前開強制戒治執行完
    畢釋放後5 年內，復基於施用第一級毒品海洛因之犯意，於
    96年9 月17日凌晨1 時許，在其位於彰化縣花壇鄉○○村○
    ○路132 巷10號之住所內，以將第一級毒品海洛因摻水混合
    後置入注射針筒，再持以施打手臂之方式，施用第一級毒品
    海洛因1 次。另基於施用第二級毒品甲基安非他命之犯意，
    於96年9 月16日或17日之某時許，在上揭住處，以將第二級
    毒品甲基安非他命置於玻璃球管內燒烤，使其產生煙霧後再
    加以吸食之方式，施用第二級毒品甲基安非他命1 次。嗣於
    96年9 月18日上午8 時許，為警在上揭住處查獲，並當場扣
    得第一級毒品海洛因4 包（合計淨重3.55公克）、注射針筒
    3 支、塑膠鏟管1 支，始查悉上情。
二、案經彰化縣警察局鹿港分局報請臺灣彰化地方法院檢察署檢
    察官偵查起訴，本院認有刑事訴訟法第273 之1 條第1 項之
    情形，而改依簡式審判程序審理。
    理  由
一、按除被告所犯為死刑、無期徒刑、最輕本刑為3 年以上有期
    徒刑之罪或高等法院管轄第一審案件者外，於刑事訴訟法第
    273 條第1 項程序進行中，被告先就被訴事實為有罪之陳述
    時，審判長得告知被告簡式審判程序之旨，並聽取當事人、
    代理人、辯護人及輔佐人之意見後，裁定進行簡式審判程序
    ；除簡式審判程序、簡易程序及第376 條第1 款、第2 款所
    列之罪之案件外，第一審應行合議審判，刑事訴訟法第273
    條之1 第1 項、第284 條之1 分別定有明文。本件被告甲○
    ○所犯係死刑、無期徒刑、最輕本刑為3 年以上有期徒刑或
    高等法院管轄第一審案件以外之罪，並於本院行準備程序時
    就被訴事實為有罪之陳述，本院合議庭依前揭規定，經評議
    結果，裁定改由受命法官獨任行簡式審判程序，先予敘明。
二、上揭事實，業據被告甲○○於本院行準備程序及審理時均坦
    承不諱，且其於96年9 月18日為警查獲時所採取之尿液，經
    送鑑驗結果，確呈嗎啡、甲基安非他命陽性反應，此有彰化
    縣警察局鹿港分局委託檢驗尿液代號與真實姓名對照表及詮
    昕科技股份有限公司96年10月2 日報告編號00000000濫用藥
    物尿液檢驗報告各一紙附卷可稽，而扣案之被告所持有之白
    色粉末4 包（合計淨重3.55公克），經送鑑定之結果，確均
    屬第一級毒品海洛因無誤，此有彰化縣警察局鹿港分局查獲
    毒品危害防制條例毒品初步檢驗報告單、法務部調查局96年
    10月14日調科壹字第09623072250 號鑑定通知書各一紙在卷
    可參，且經被告供陳在卷；復有扣案之注射針筒3 支及塑膠
    鏟管1 支可資佐證，則被告就其分別施用第一級毒品海洛因
    、第二級毒品甲基安非他命各1 次之自白核與事實相符，足
    堪採信。另查，被告曾於89年間，因施用毒品案件，經本院
    於89年11月30日，以89年度毒偵字第5555號裁定送勒戒處所
    施以觀察、勒戒後，認有繼續施用毒品之傾向，再經本院以
    89年度毒聲字第5894號裁定令入戒治處所施以強制戒治1 年
    ，復由本院以90年度毒聲字第2085號裁定停止戒治，所餘戒
    治期間付保護管束，惟於保護管束期間，因違反保護管束應
    遵守事項情節重大，再經本院以90年度毒聲字第3841號裁定
    撤銷停止戒治令入戒治處所強制戒治，業於91年9 月18日執
    行完畢釋放等情，有臺灣高等法院被告前案紀錄表及臺灣彰
    化地方法院檢察署刑案資料查註紀錄表各一份在卷足憑，被
    告顯係於受強制戒治執行完畢釋放後，5 年內再犯毒品危害
    防制條例第10條第1 、2 項之罪，依同條例第23條第2 項規
    定，應依法論科。綜上所述，本件犯罪事證明確，被告前開
    犯行洵堪認定。
三、另按海洛因、甲基安非他命係毒品危害防制條例所定之第一
    級毒品、第二級毒品，不得非法施用。是被告甲○○所為，
    核分別係犯毒品危害防制條例第10條第1 項之施用第一級毒
    品罪、同條第2 項之施用第二級毒品罪。查被告為供施用第
    一級毒品海洛因、第二級毒品甲基安非他命而持有各該級毒
    品之低度行為，應各為施用之高度行為所吸收，均不另論罪
    。又被告所犯上開2 罪，係犯意各別、行為互殊，應予分論
    併罰。末查被告前曾於93年間，因竊盜案件，經本院於94年
    4 月1 日，以94年度易字第21號判決判處有期徒刑8 月確定
    ；復於93、94年間，因施用第一、二級毒品案件，經本院於
    94 年11 月7 日，以94年度訴緝字第57號判決分別判處有期
    徒刑10月、5 月，應執行有期徒刑1 年2 月確定，上開二案
    嗣經接續執行，於96年2 月16日因縮短刑期假釋出監付保護
    管束，甫於96年7 月2 日縮短刑期期滿，因未經撤銷假釋而
    視為徒刑執行完畢，有臺灣彰化地方法院檢察署刑案資料查
    註紀錄表、臺灣高等法院被告前案紀錄表及臺灣高等法院在
    監在押全國紀錄表各一份附卷可稽，被告前受有期徒刑執行
    完畢，於5 年以內故意再犯本件有期徒刑以上之2 罪，為累
    犯，均應依刑法第47條第1 項之規定各加重其刑。
四、量刑及沒收部分：爰審酌被告曾因施用毒品經執行觀察、勒
    戒及強制戒治後，仍未能戒斷其施用毒品之惡習，再犯本件
    施用毒品犯行，足見其雖經觀察、勒戒及強制戒治之治療程
    序，且前已因施用毒品案件，經法院判處應執行有期徒刑1
    年2 月，猶未能戒絕毒品而再次施用，惡行非輕，顯未能善
    體國家設置觀察、勒戒及強制戒治機構，協助毒品施用者戒
    除毒癮之良法美意，惟念及施用毒品本質上係戕害自身健康
    之行為，尚未嚴重破壞社會秩序或侵害他人權益，及其施用
    第一級毒品海洛因、第二級毒品甲基安非他命之動機、目的
    、所生危害及犯罪後坦承犯行態度尚屬良好等一切情狀，分
    別量處如主文所示之刑，並定其應執行之刑，以示懲儆。另
    扣案之第一級毒品海洛因4 包（合計淨重3.55公克）係屬第
    一級毒品，且均供被告施用毒品所用，不問何人所有，應均
    依毒品危害防制條例第18條第1 項前段規定，沒收銷燬之。
    又扣案之注射針筒3 支及塑膠鏟管1 支，為被告所有且為被
    告施用第一級毒品所用之物，業據被告自承在卷，均應依刑
    法第38條第1 項第2 款之規定沒收之。
據上論斷，應依刑事訴訟法第273 之1 條第1 項、第299 條第1
項前段，毒品危害防制條例第10條第1 項、第2 項、第18條第1
項前段，刑法第11條、第47條第1 項、第51條第5 款、第38條第
1 項第2 款，判決如主文。
本案經檢察官張聖傳到庭執行職務。
中　　華　　民　　國　　96　　年　　12　　月　　18　　日
                  刑事第二庭          法  官  黃齡玉
以上正本證明與原本無異。
如不服本判決，應於判決送達後10日內，向本院提出上訴書狀，
上訴書狀應「敘述具體上訴理由」，並按他造當事人之人數附繕
本。「切勿逕送上級法院」。
中　　華　　民　　國　　96　　年　　12　　月　　18　　日
                                      書記官  施嘉玫
毒品危害防制條例第10條
施用第一級毒品者，處 6 月以上 5 年以下有期徒刑。
施用第二級毒品者，處 3 年以下有期徒刑。
毒品危害防制條例第18條第1項
查獲之第一、二級毒品及專供製造或施用第一、二級毒品之器具
，不問屬於犯人與否，均沒收銷燬之；查獲之第三、四級毒品及
製造或施用毒品之器具，無正當理由而擅自持有者，均沒入銷燬
之。但合於醫藥、研究或訓練之用者，得不予銷燬。
